【裁判字號】    98,簡聲抗,2
【裁判日期】    980521
【裁判案由】    停止強制執行
【裁判全文】
臺灣桃園地方法院民事裁定             98年度簡聲抗字第2號
抗  告  人  甲○○
相  對  人  乙○○
上列當事人間停止強制執行事件，抗告人對於民國98年3 月31日
本院簡易庭98年度桃簡聲字第38號裁定，提起抗告，本院合議庭
裁定如下：
    主  文
抗告駁回。
抗告程序費用新台幣壹仟元由抗告人負擔。
    理  由
一、抗告意旨略以：原裁定認相對人僅需供擔保新台幣（下同）
    35,955元，鈞院97年度司執字第69369 號清償債務執行事件
    之強制執行程序即應於鈞院98年度桃簡字第312 號債務人異
    議之訴終結確定前暫予停止。然前揭供擔保之金額並不足以
    擔保抗告人因停止執行所受損害之賠償，蓋鈞院僅以抗告人
    因停止執行而無法立即受償部分每年所受相當之利息損害，
    作為估計相對人應負擔擔保金額之依據，惟抗告人對相對人
    之債權金額為253,800 元，慮及房價每年震盪，難以保證至
    上開債務人異議之訴判決確定後執行拍賣相對人財產所得之
    價金仍能使抗告人之債權全數受償，且觀諸假扣押事件中債
    務人應就債權金額全數供擔保方得反供擔保免假扣押，何以
    停止強制執行案件僅需就債權人利息損害部分供擔保，爰提
    起抗告，請求廢棄原裁定。
二、按強制執行程序開始後，除法律另有規定外，不停止執行，
    強制執行法第18條第1 項定有明文。同法條第2 項規定，於
    一定情形下，法院因債務人之聲請，定相當並確實之擔保，
    得為停止強制執行之裁定。又法院依強制執行法第18條第2
    項定擔保金額而准許停止強制執行之裁定者，該項擔保係備
    供債權人因停止執行所受損害之賠償，其數額應依標的物停
    止執行後，債權人未能即時受償或利用該標的物所受之損害
    額，或其因另供擔保強制執行所受之損害額定之，非以標的
    物之價值或其債權額為依據；又此項金額之多寡應如何認為
    相當，原屬於法院職權裁量之範圍，非當事人所可任意指摘
    （最高法院89年度台抗字第394 號裁定、91年度台抗字第42
    9 號裁定意旨參照）。
三、查本件抗告人對於相對人之債權額為253,800 元，聲請本院
    以97年度司執字第69369 號案件對相對人財產實施強制執行
    ，則揆諸前揭說明，本件相對人停止執行應供擔保額之計算
    ，即應以抗告人因本件停止執行而未能即時受償所受之損害
    額為計算，與執行標的物之價值或債權額無涉。又所謂受有
    未能即時受償之損害，乃指停止執行期間未能利用受償金額
    之損失。本件原審以抗告人因停止執行無法立即受償其債權
    額253, 800元，每年將受有相當之利息損害，並就本案訴訟
    之二審確定期間估計為2 年10個月，再依民法第203 條規定
    之法定利率即週年利率百分之5 計算後，認定抗告人因未能
    即時受償可能遭受之最大損害為35,955元【計算式為253,80
    0 ×5 ％×（2+10/12） ＝35,955( 小數點以下四捨五入)
    】，洵屬妥適，無何違誤。抗告人以執行標的價值可能震盪
    或供擔保金額未與債權額度相當為由，指摘原裁定不當而請
    求廢棄原裁定，為無理由，應予駁回。
四、據上論結，本件抗告為無理由，依民事訴訟法第436 條之1
    第3 項、第495 條之1 第1 項、第449 條第1 項、第95條、
    第78條，裁定如主文。
中    華    民    國    98    年    5     月    21    日
                  民事第一庭  審判長法  官  郭琇玲
                                    法  官  陳婉玉
                                    法  官  陳雪玉
本裁定除以適用法規顯有錯誤為理由，並經本院許可外，不得再
抗告。如提起再抗告，應於收受後10日內，向本院提出再抗告狀
，並繳納再抗告費新台幣1000元。
上列正本證明與原本無異。
中    華    民    國    98    年    5     月    21    日
                                     書記官  吳瓊英


司法院資訊處製作；財團法人民間司法改革基金會備份。
